# 审计问题

提问人：0020 时间：2012-10-22 17:16:58
国外子公司已经由当地会计师按照IFRS出具了无保留意见的审计报告，我们如何利用其他注册会计师的工作？应该做哪些工作？现在想搞一个问卷对方好像都不怎么配合。

回答人：chenyiwei
这涉及到集团审计方法的运用问题。基本的思路还是根据 1401 号审计准则的规定，根据该子公司的规模和内在风险程度确定审计策略，即区分为执行全面审计范围、特定审计范围或者有限审阅程序的组成部分，如果是执行全面审计范围或者特定审计范围的组成部分，则根据与当地审计师的沟通确定能否利用其工作，一般应要求发送审计指示（境外审计师应当明确确认其知晓其审计工作将被主审所利用来对集团财务报表发表审计意见）、获取审计问卷、必要时查阅境外审计师底稿或者亲自实施审计程序等。如果无法实施这些程序的，则可能导致对集团财务报表不能发表非无保留的审计意见。这可能需要集团公司出面协调其境外子公司及其审计师配合主审所工作。
集团审计对大部分国内所而言可能是一个比较新的领域，以往没有得到足够的重视，实际上在四大，都已经形成成熟的集团审计方法，相关的审计技术指引和参考格式等长达数百页。相比之下，内资所在这方面还有很多路要走。